<!DOCTYPE html PUBLIC "-//W3C//DTD XHTML 1.0 Transitional//EN" "http://www.w3.org/TR/xhtml1/DTD/xhtml1-transitional.dtd">
<html xmlns="http://www.w3.org/1999/xhtml">
<head>
	<meta http-equiv="Content-Type" content="text/html; charset=iso-8859-1" />
	<title>Ymmärrä suomea</title>
	<style type="text/css" media="all">@import "css/styles.css";</style>
	<script type="text/javascript" src="swfobject.js"></script>
</head>
<body class="font-medium">
	<div id="main-wrapper">
		<div id="topbar"></div>
		<div id="main-menu">
			<table cellspacing="0" cellpadding="0" border="0" class="add-links"><tr>
				<td class="item"><img class="raquo" src="i/raquo.gif" alt="" height="7" width="4" /><a href="/ymmarra/index.php?moduli=sanakirja">Sanakirja</a></td>
				<td class="item"><img class="raquo" src="i/raquo.gif" alt="" height="7" width="4" /><a href="/ymmarra/index.php?moduli=verbit">Verbiluettelo</a></td>
				<td class="item"><img class="raquo" src="i/raquo.gif" alt="" height="7" width="4" /><a href="/ymmarra/index.php?moduli=kielioppi">Kielioppi</a></td>
			</tr></table>
			<table cellspacing="0" cellpadding="0" border="0"><tr>
				<td class="item"><img class="raquo" src="i/raquo.gif" alt="" height="7" width="4" /><a href="/ymmarra/index.php">Etusivu</a></td>
				<td class="item"><img class="raquo" src="i/raquo.gif" alt="" height="7" width="4" /><a href="/ymmarra/index.php?moduli=tekstit">Lukutekstit</a></td>
			</tr></table>
		</div>
		<div id="content">
			<table cellspacing="0" cellpadding="0" border="0" id="content-wrapper"><tr>
				<td>
					<div id="left-menu">
												<div class="header-verb"><span>Verbit</span></div>
						<div class="menu">
								<div class="init"><a href="/ymmarra/index.php?moduli=verbit&kirjain=a">A</a></div>
								<div class="init"><a href="/ymmarra/index.php?moduli=verbit&kirjain=e">E</a></div>
								<div class="init"><a href="/ymmarra/index.php?moduli=verbit&kirjain=h">H</a></div>
								<div class="init"><a href="/ymmarra/index.php?moduli=verbit&kirjain=i">I</a></div>
								<div class="init"><a href="/ymmarra/index.php?moduli=verbit&kirjain=j">J</a></div>
								<div class="init"><a href="/ymmarra/index.php?moduli=verbit&kirjain=k">K</a></div>
								<div class="init"><a href="/ymmarra/index.php?moduli=verbit&kirjain=l">L</a></div>
								<div class="init"><a href="/ymmarra/index.php?moduli=verbit&kirjain=m">M</a></div>
								<div class="init"><a href="/ymmarra/index.php?moduli=verbit&kirjain=n">N</a></div>
								<div class="init"><a href="/ymmarra/index.php?moduli=verbit&kirjain=o">O</a></div>
								<div class="init"><a href="/ymmarra/index.php?moduli=verbit&kirjain=p">P</a></div>
								<div class="init"><a href="/ymmarra/index.php?moduli=verbit&kirjain=r">R</a></div>
								<div class="init"><a href="/ymmarra/index.php?moduli=verbit&kirjain=s">S</a></div>
								<div class="init"><a href="/ymmarra/index.php?moduli=verbit&kirjain=t">T</a></div>
								<div class="init"><a href="/ymmarra/index.php?moduli=verbit&kirjain=u">U</a></div>
								<div class="init"><a href="/ymmarra/index.php?moduli=verbit&kirjain=v">V</a></div>
								<div class="init"><a href="/ymmarra/index.php?moduli=verbit&kirjain=y">Y</a></div>
								<div class="init"><a href="/ymmarra/index.php?moduli=verbit&kirjain=Ä">Ä</a></div>
						</div>					</div>
				</td>
				<td>
					<div id="main-content">
						<div id="path">
							<a href=".">Etusivu</a> &gt; <a href="/ymmarra/index.php?moduli=verbit&kirjain=L">L</a>						</div>
													<h1>LEVÄTÄ</h1>
						<table cellspacing="0" cellpadding="0" border="0">
							<tr>
								<td colspan="2" style="padding-bottom:10px;"><strong>Aktiivin indikatiivi</strong></td>
							</tr>
							<tr>
								<td><pre>PREESENS                   
minä     lepään            
sinä     lepäät            
hän      lepää             
me       lepäämme          
te       lepäätte          
he       lepäävät          

PASSIIVI
         levätään          

IMPERFEKTI                 
         lepäsin           
         lepäsit           
         lepäsi            
         lepäsimme         
         lepäsitte         
         lepäsivät         

PASSIIVI
         levättiin         

PERFEKTI
olen     levännyt          
olet     levännyt          
on       levännyt          
olemme   levänneet         
olette   levänneet         
ovat     levänneet         

PASSIIVI
on       levätty           

PLUSKVAMPERFEKTI
olin     levännyt          
olit     levännyt          
oli      levännyt          
olimme   levänneet         
olitte   levänneet         
olivat   levänneet         

PASSIIVI
oli      levätty           
</pre></td>
								<td>&nbsp;&nbsp;&nbsp;</td>
								<td><pre>  KIELTOMUOTO
  en        lepää
  et        lepää
  ei        lepää
  emme      lepää
  ette      lepää
  eivät     lepää


  ei        levätä 

   
  en        levännyt
  et        levännyt
  ei        levännyt
  emme      levänneet
  ette      levänneet
  eivät     levänneet


  ei        levätty 


  en    ole levännyt
  et    ole levännyt
  ei    ole levännyt
  emme  ole levänneet
  ette  ole levänneet
  eivät ole levänneet


  ei    ole levätty 


  en    ollut  levännyt
  et    ollut  levännyt
  ei    ollut  levännyt
  emme  olleet levänneet
  ette  olleet levänneet
  eivät olleet levänneet


  ei    ollut  levätty
</pre></td>
							</tr>
						</table>
						<table cellspacing="0" cellpadding="0" border="0">
							<tr>
								<td colspan="2" style="padding-bottom:10px;"><strong>Aktiivin konditionaali</strong></td>
							</tr>
							<tr>
								<td><pre>PREESENS
minä     lepäisin          
sinä     lepäisit          
hän      lepäisi           
me       lepäisimme        
te       lepäisitte        
he       lepäisivät        

PASSIIVI
         levättäisiin      

PERFEKTI
olisin   levännyt          
olisit   levännyt          
olisi    levännyt          
olisimme levänneet         
olisitte levänneet         
olisivat levänneet         

PASSIIVI
olisi    levätty           
</pre></td>
								<td>&nbsp;&nbsp;&nbsp;</td>
								<td><pre> 
  en        lepäisi
  et        lepäisi
  ei        lepäisi
  emme      lepäisi
  ette      lepäisi
  eivät     lepäisi


  ei        levättäisi 


  en    olisi  levännyt
  et    olisi  levännyt
  ei    olisi  levännyt
  emme  olisi  levänneet
  ette  olisi  levänneet
  eivät olisi  levänneet 


  ei    olisi  levätty
</pre></td>
							</tr>
						</table>
						<table cellspacing="0" cellpadding="0" border="0">
							<tr>
								<td colspan="2" style="padding-bottom:10px;"><strong>Aktiivin potentiaali</strong></td>
							</tr>
							<tr>
								<td><pre>PREESENS
minä     levännen          
sinä     levännet          
hän      levännee          
me       levännemme        
te       levännette        
he       levännevät        

PASSIIVI
         levättäneen       

PERFEKTI
lienen   levännyt          
lienet   levännyt          
lienee   levännyt          
lienemme levänneet         
lienette levänneet         
lienevät levänneet         

PASSIIVI
lienee   levätty           
</pre></td>
								<td>&nbsp;&nbsp;&nbsp;</td>
								<td><pre> 
  en        levänne
  et        levänne
  ei        levänne
  emme      levänne
  ette      levänne
  eivät     levänne


  ei        levättäne 


  en    liene  levännyt
  et    liene  levännyt
  ei    liene  levännyt
  emme  liene  levänneet
  ette  liene  levänneet
  eivät liene  levänneet


  ei    liene  levätty
</pre></td>
							</tr>
						</table>
						<table cellspacing="0" cellpadding="0" border="0">
							<tr>
								<td colspan="2" style="padding-bottom:10px;"><strong>Aktiivin imperatiivi</strong></td>
							</tr>
							<tr>
								<td><pre>PREESENS

(sinä)   lepää             
(hän)    levätköön         
(me)     levätkäämme       
(te)     levätkää          
(he)     levätkööt         

PASSIIVI
         levättäköön       

PERFEKTI

ole      levännyt          
olkoon   levännyt          
olkaamme levänneet         
olkaa    levänneet         
olkoot   levänneet         

PASSIIVI

olkoon   levätty           
</pre></td>
								<td>&nbsp;&nbsp;&nbsp;</td>
								<td><pre> 

  älä       lepää
  älköön    levätkö
  älkäämme  levätkö
  älkää     levätkö
  älkööt    levätkö


  älköön    levättäkö 



  älä      ole  levännyt
  älköön   olko levännyt
  älkäämme olko levänneet
  älkää    olko levänneet
  älkööt   olko levänneet



  älköön   olko levätty
</pre></td>
							</tr>
						</table>
						<table cellspacing="0" cellpadding="0" border="0">
							<tr>
								<td colspan="2" style="padding-bottom:10px;"><strong>Verbin nominaalimuodot</strong></td>
							</tr>
							<tr>
								<td><pre>I INFINITIIVI              

Lyhyempi muoto:            
         levätä            

Pitempi muoto:             
         levätäkseni       
         levätäksesi
         levätäkseen
         levätäksemme
         levätäksenne
         levätäkseen

III  INFINITIIVI           

inessiivi    lepäämässa    
elatiivi     lepäämästa    
illatiivi    lepäämäan     
adessiivi    lepäämälla
abessiivi    lepäämätta    
instruktiivi lepäämän      
                           
Passiivi
instruktiivi levättämän    
                           
                           
</pre></td>
								<td>&nbsp;&nbsp;&nbsp;</td>
								<td><pre>  II INFINITIIVI

  inessiivi     levätessä
  instruktiivi  leväten

  Passiivi
  inessiivi     levättäessä 






  IV INFINITIIVI

  nominatiivi   lepääminen
  partitiivi    lepäämistä
   

  I PARTISIIPPI 
  aktiivi       lepäävä
  passiivi      levättävä 

  II PARTISIIPPI 
  aktiivi       levännyt
  passiivi      levätty
</pre></td>
							</tr>
						</table>

					</div>
				</td>
			</tr></table>		</div>
		<div id="footer"><a href="http://www.oph.fi/"><img src="i/oph_logo_ymmarrasuomea.gif" width="157" height="35" alt="OPH" /></a></div>
	</div>
</body>
</html>
